【裁判字號】    99,易,101
【裁判日期】    990422
【裁判案由】    竊盜
【裁判全文】
臺灣基隆地方法院刑事判決               99年度易字第101號
公  訴  人  臺灣基隆地方法院檢察署檢察官
被      告  甲○○
上列被告因竊盜案件，經檢察官提起公訴（99年度偵字第1237號
），因被告於準備程序中為有罪之陳述，經本院裁定改以簡式審
判程序審理，判決如下：
    主  文
甲○○攜帶兇器竊盜，累犯，處有期徒刑柒月。扣案之尖嘴鉗壹
支沒收。
    事  實
一、甲○○於民國（下同）93年2月9日因竊盜案，經本院以92年
    訴字第187號判處有期徒刑1年2月，經提起上訴，於93年6月
    16日撤回上訴確定，並於94年7月10日縮短刑期執行完畢。
    詎其不知悔改，因不滿違規闖紅燈遭告發，為避免取締竟意
    圖為自己不法所有，於98年12月15日3時許，騎乘不知情之
    父丙○○所有車牌號碼AF3-588號機車（內有甲○○之油壓
    剪、尖嘴鉗、小刀及剪刀），前往基隆市安樂區○○○街2
    巷19號對面，持自備足以危害身體、生命之兇器尖嘴鉗1支
    ，竊取乙○○所有車牌號碼191-DGF號機車上之車牌1面，得
    手後重疊懸掛於牌照號碼AF3-588號機車時，因鄰居大聲喊
    叫而驚慌逃走，機車則留在現場，嗣乙○○經過該處告知巡
    邏員警，警方拆下191-DGF號車牌歸還乙○○，警方並會同
    車主丙○○打開AF3-588號機車置物箱，起出供犯罪用之尖
    嘴鉗1支及與本案無關之油壓剪1支小刀一把、剪刀1支及安
    非他命殘渣袋3個及吸食器1個（毒品部分由臺灣基隆地方法
    院檢察署檢察官另行偵辦），警方並調閱路旁監視器查悉車
    牌號碼AF3- 588號機車，係甲○○所騎乘，而借提到案說明
    ，因而查悉上情。
二、案經基隆市警察局第四分局報告臺灣基隆地方法院檢察署檢
    察官偵查起訴。
    理  由
壹、程序事項：
一、按簡式審判程序、簡易程序及第376 條第1 款、第2 款所列
    之罪之案件外，第一審應行合議審判，刑事訴訟法第284 條
    之1定有明文，本件被告甲○○所犯之罪，核屬同法第376第
    2 款之罪，是依上開規定，本件即非屬合議審判案件，合先
    敘明。
二、又被告所犯者非為死刑、無期徒刑、最輕本刑為3 年以上有
    期徒刑之罪或高等法院管轄第一審案件，其於準備程序進行
    中，先就被訴事實為有罪之陳述，經告知其簡式審判程序之
    旨，並聽取公訴人、被告之意見後，本院裁定改以簡式審判
    程序進行本案之審理，是本案之證據調查，依刑事訴訟法第
    273條之2之規定，即不受同法第159條第1項、第161條之2、
    第161條之3、第163條之1及第164條至第170條規定之限制。
貳、實體事項：
一、上開事實，業據被告於警詢、檢察官偵查及本院準備程序及
    審理時坦承在卷，核與被害人乙○○於警詢所指述情節相符
    ，並據證人丙○○於警詢時證實，該車牌號碼AF3-588號機
    車確係借給兒子甲○○騎用，另有查獲尖嘴鉗1支、扣押物
    品目錄表、AF3-588號機車車籍查詢－基本資料詳細畫面、
    贓物認領保管單乙紙在卷足資佐證，足認被告之自白與事實
    相符，可以採信。綜上，本案事證明確，被告之犯行洵堪認
    定，應依法論科。
二、被告所持用行竊之尖嘴鉗1支，依通常社會觀念，足以殺傷
    人生命、身體之器械，顯為具有危險性之兇器，應認為兇器
    （79年台上字第5253號判例參照）。核被告甲○○所為，係
    犯刑法第321條第1項第3款之攜帶兇器加重竊盜罪。又被告
    有如事實欄所示之有期徒刑執行完畢，此有臺灣高等法院被
    告前案紀錄表在卷可稽，其於執行完畢後5年內，故意再犯
    本案有期徒刑以上之罪，為累犯，應依刑法第47條第1項加
    重其刑。
三、爰審酌被告為規避交通違規事件，而以不正當方法竊取車牌
    ，擾亂警方對車輛取締、並對於社會治安之影響，衡其犯罪
    動機、犯罪目的、犯罪所用之方法、對被害人所生危害，且
    犯後坦承犯行等一切情狀，量處如主文所示之刑，以示懲儆
    。至於被告持以行竊之尖嘴鉗1支，為被告所有，係供犯罪
    所用之物，業據被告供承在卷，爰依刑法第38條1項第2款、
    第3項，予以宣告沒收。其餘扣案之物，並無證據顯示係供
    犯罪所用之物或與本案有關，爰不予宣告沒收。
四、據上論斷，應依刑事訴訟法第284條之1第1項、第273條之1
    、第299條第1項前段，刑法第321條第1項第3款、第47條笫1
    項、第38條第1項第2款、第3項，判決如主文。
本案經檢察官丁○○到庭執行職務。
中    華    民    國    99    年    4     月    22    日
                  刑事第二庭法  官  陳伯厚
以上正本證明與原本無異。
如不服本判決應於收受送達後10日內向本院提出上訴書狀，並應
敘述具體理由；其未敘述上訴理由者，應於上訴期間屆滿後20日
內向本院補提理由書(均須按他造當事人之人數附繕本)「切勿逕
送上級法院」。
中    華    民    國    99    年    4     月    22    日
                            書記官  王惠萍
附錄論罪法條：
中華民國刑法第321條
（加重竊盜罪）
犯竊盜罪而有左列情形之一者，處 6 月以上、 5 年以下有期徒
刑：
一、於夜間侵入住宅或有人居住之建築物、船艦或隱匿其內而犯
    之者。
二、毀越門扇、牆垣或其他安全設備而犯之者。
三、攜帶兇器而犯之者。
四、結夥三人以上而犯之者。
五、乘火災、水災或其他災害之際而犯之者。
六、在車站或埠頭而犯之者。
前項之未遂犯罰之。

司法院資訊處製作；財團法人民間司法改革基金會備份。
